# 陈版，请教变更投资性房地产后续计量模式的问题？

提问人：liubin988513 时间：2013-07-09 18:36:02
假设满足转换条件，追溯调整法，是指对某项交易或事项变更会计政策，视同该项交易或事项初次发生时， 即采用变更后的会计政策，并以此对财务报表相关项目进行调整的方法。 追溯调整不能将资产的使用状态都改变了，只能说是你是对资产当时状态的确认会计政策改变了，所以在建的时候，按照“外购或自行建造的采用公允价值模式计量的投资性房地产，应当按照取得时的实际成本进行初始计量。其实际成本的确定与外购或自行建造的采用成本模式计量的投资性房地产一致。企业应当在“投资性房地产”科目下设置“成本”和“公允价值变动”两个明细科目，外购或自行建造时发生的实际成本，计入“投资性房地产(成本)”科目”处理.‘ 本期与期初的公允价值变动，属于后续计量，计入“公允价值变动损益”

回答人：chenyiwei
基本赞同。对于 2013 年 6 月结转为投资性房地产的项目，只能从转换日开始运用公允价值模式，不能追溯到最早期间期初。

提问人：ke0826 时间：2013-07-11 10:53:04
13 年 6 月结转为投资性房地产的项目，如根据 630 的评估报告，将评估值与成本的差额在“投资性房地产-公允价值变动”科目确认，并相应确认公允价值变动损益呢，岂不是虚增利润？

回答人：chenyiwei
自用或者作为存货的房地产转为以公允价值计量的投资性房地产时，公允价值高于原帐面价值的差额是记入资本公积的。